臺灣嘉義地方法院刑事判決
111年度易字第556號
公  訴  人  臺灣嘉義地方檢察署檢察官
被      告  甲○○


上列被告因毀損案件，經檢察官聲請簡易判決處刑（111年度偵
字第6770號），本院認不得以簡易判決處刑（111年度朴簡字第3
05號），改依通常程序審理，判決如下：
    主  文
本件被訴毀損他人物品罪部分，公訴不受理。
    理  由
一、本件被告甲○○被訴毀損他人物品罪嫌之公訴意旨如聲請簡易
    判決處刑書所載（參附件）。   
二、按告訴乃論之罪，告訴人於第一審辯論終結前，得撤回其告
    訴，又告訴經撤回，應諭知不受理之判決，刑事訴訟法第23
    8條第1項及第303條第3款分別定有明文。本件被告甲○○因毀
    損案件，經檢察官聲請簡易判決處刑，認為被告涉犯刑法第
    354條之毀損他人物品罪嫌，依刑法第357條規定須告訴乃論
    ，茲據告訴人乙○○於本院第一審辯論終結前，聲請撤回告訴
    ，有撤回告訴狀1份在卷可參，依照上開法條之規定，自應
    諭知不受理，並不經言詞辯論為之。
三、至被告被訴恐嚇危害安全罪部分，本院仍以簡易判決程序審
    結，應併敘明。
據上論斷，應依刑事訴訟法第452條、第303條第3款、第307條，
判決如主文。
本案經檢察官吳心嵐聲請以簡易判決處刑。 
中　　華　　民　　國　　111 　年　　10　　月　　24　　日
                       刑事第七庭  法  官 卓春慧
以上正本證明與原本無異。
如不服本判決應於收受判決後20日內向本院提出上訴書狀，並應
敘述具體理由；其未敘述上訴理由者，應於上訴期間屆滿後20日
內向本院補提理由書（均須按他造當事人之人數附繕本）「切勿
逕送上級法院」。告訴人或被害人如對於本判決不服者，應具備
理由請求檢察官上訴，其上訴期間之計算係以檢察官收受判決正
本之日期為準。　　　　　　　　
中　　華　　民　　國　　111 　年　　10　　月　　24　　日
                                  書記官  李佳惠
附件：
臺灣嘉義地方檢察署檢察官聲請簡易判決處刑書
                                     111年度偵字第6770號
被　　　告　甲○○　　　　　　　　　　　　　　　　　　 
上列被告因家庭暴力之妨害自由等案件，業經偵查終結，認宜以
簡易判決處刑，茲將犯罪事實及證據並所犯法條分敘如下：
　　　　犯罪事實
一、甲○○與丙○○為同居男女朋友，乙○○為丙○○之女，亦同居於嘉
    義縣○○市○○里○○00○0號，是甲○○與乙○○具有家庭暴力防治法
    第3條第2款所定之家庭成員關係。緣甲○○於民國111年5月26
    日13時17分許，在上開同居住處，因與丙○○發生爭執而情緒
    不穩，竟基於恐嚇、毀損之犯意，在上址2樓浴室內丟擲乙○○所有之椅子、衣服、澡盆及盥洗用具，致上開用品損壞而
    不堪使用（價值約新臺幣3000元），並持塑膠臉盆、塑膠椅
    朝乙○○所在方向丟擲，惟並未擲中，致乙○○心生畏懼。
二、案經乙○○訴由嘉義縣警察局水上分局報告偵辦。　
　　　　證據並所犯法條
一、訊據被告甲○○於偵查中固坦承涉犯毀損罪嫌，惟矢口否認有
    何恐嚇犯行，辯稱：我隔天才知道，那天我吃了安眠藥跟躁
    鬱症的藥沒有印象。我去真善美診所看診拿藥，固定用藥，
    不會心悸會想睡覺。那天我跟同居人丙○○吵架，吵完架後我
    馬上打110報案，丙○○就騎機車離開，我的印象只到這邊，
    隔天丙○○傳訊息給我，為何要去二樓丟東西，我看監視器畫
    面才知道等語，按刑法第305條之恐嚇罪，係行為人以加害
    生命、身體、自由、名譽、財產之事恐嚇他人為要件，且須
    有惡害通知，始足當之。所謂惡害通知，係指明確而具體加
    害上述各種法益之意思表示，客觀上一般人皆認足以構成威
    脅，致接受意思表示者之生活狀態陷於危險不安之境。倘非
    具體明確，即難認係惡害通知。又如僅以接受意思表示之一
    方之主觀感受為準，亦有悖於法律之安定性，使國民無所適
    從，司法院83年1月13日（83）廳刑一字第01160號研究意見
    、臺灣高等法院臺南分院86年度上易字第1993號及臺灣高等
    法院90年度上易字第1494號著有判決要旨可考。稽諸告訴人
    乙○○於警詢時指訴，被告持塑膠椅、塑膠盆等物朝告訴人方
    向丟擲，顯有以財產及身體之事加害告訴人之惡害通知，且
    情境激烈、氣氛暴戾，有監視器錄影光碟及翻拍照片、現場
    照片等在卷可稽，又被告於警詢自承其想丟東西發洩情緒云
    云，況告訴人尚未成年，現場復有未足10歲之兒童丁○○，渠
    等均與被告同住，足認上情核屬客觀上一般人皆認足以構成
    威脅者，被告犯嫌堪予認定。
二、核被告所為，係犯刑法第305條恐嚇、第354條毀損罪嫌。被
    告上開所犯2罪犯意各別、行為互殊，請予分論併罰。又被
    告係成年人，其對於未成年之告訴人故意犯罪，請分別依兒
    童及少年福利與權益保障法第112條第1項前段規定加重其刑
    。
三、依刑事訴訟法第451條第1項聲請逕以簡易判決處刑。
　　此　　致
臺灣嘉義地方法院
中　　華　　民　　國　 111　　年　　9 　　月　　27　　日
　　　　　　　　　　　　　    檢察官    吳心嵐
上正本證明與原本無異。
中　　華　　民　　國　 111　　年　　10　　月　   3  　日
                              書記官    鍾幸美
附錄所犯法條：
中華民國刑法第305條
以加害生命、身體、自由、名譽、財產之事恐嚇他人，致生危害
於安全者，處 2 年以下有期徒刑、拘役或 9 千元以下罰金。

中華民國刑法第354條
毀棄、損壞前二條以外之他人之物或致令不堪用，足以生損害於
公眾或他人者，處 2 年以下有期徒刑、拘役或 1 萬 5 千元以
下罰金。